臺灣苗栗地方法院刑事裁定　　　　　　　100年度撤緩字第8號
聲　請　人　臺灣苗栗地方法院檢察署檢察官
受　刑　人　吳仁全
上列聲請人因受刑人犯妨害自由案件（本院99年度易字第412 號
），聲請撤銷緩刑之宣告（100 年度執聲字第130 號），本院裁
定如下：
    主  文
吳仁全之緩刑宣告撤銷。
    理  由
一、聲請意旨略以：受刑人因犯妨害自由案件，經本院以99年度
    易字第412 號刑事判決（偵查案號：臺灣苗栗地方法院檢察
    署99年度偵字第1402號）判處拘役20日，緩刑2 年，於99年
    6 月8 日確定在案；乃於緩刑期內即99年10月12日更犯違背
    安全駕駛致交通危險罪，經本院於100 年1 月13日以99年度
    交易字第271 號刑事判決判處有期徒刑5 月確定，足認原宣
    告之緩刑難收其預期效果，而有執行刑罰之必要；核該受刑
    人所為，已合於刑法第75條之1 第1 項第2 款所定撤銷緩刑
    宣告之原因，爰依刑事訴訟法第476 條之規定，聲請撤銷其
    緩刑之宣告等語。
二、按緩刑之宣告應撤銷者，由受刑人所在地或其最後住所地之
    地方法院檢察官聲請該法院裁定之，刑事訴訟法第476 條規
    定甚明。次按受緩刑之宣告，於緩刑期內因故意犯他罪，而
    在緩刑期內受6 月以下有期徒刑、拘役或罰金之宣告確定，
    足認原宣告之緩刑難收其預期效果，而有執行刑罰之必要者
    ，得撤銷其宣告；前開撤銷之聲請，於判決確定後6 月以內
    為之，刑法第75條第2 項、第75條之1 第1 項第2 款及第2
    項分別定有明文。而緩刑宣告是否得撤銷，除須符合刑法第
    75條之1 第1 項各款之要件外，本條項並採裁量撤銷主義，
    賦予法院撤銷與否之權限，特於第1 項規定實質要件為「足
    認原宣告之緩刑難收其預期效果，而有執行刑罰之必要」，
    供作審認之標準。亦即於上揭「得」撤銷緩刑之情形，法官
    應依職權本於合目的性之裁量，妥適審酌被告所犯前後數罪
    間，關於法益侵害之性質、再犯之原因、違反法規範之情節
    是否重大、被告主觀犯意所顯現之惡性及其反社會性等情，
    是否已使前案原為促使惡性輕微之被告或偶發犯、初犯改過
    自新而宣告之緩刑，已難收其預期之效果，而確有執行刑罰
    之必要。
三、查本院99年度交易字第271 號刑事判決係於100 年2 月10日
    確定，此有上開判決書之正本及臺灣高等法院被告前案紀錄
    表在卷可稽，而聲請人係於100 年3 月16日向本院提出本件
    聲請，亦有卷附聲請書上本院收文章戳可憑。又受刑人於聲
    請人為本件聲請時之住所地在苗栗縣苗栗市○○里○○鄰○○
    路160 巷2 號，復有其個人基本資料查詢結果1 紙附卷可參
    ，是本院就上開撤銷緩刑之聲請，自得加以審究，先予敘明
    。
四、經查：
（一）受刑人吳仁全前因犯妨害自由案件（下稱前案），經本院
      以99年度易字第412 號刑事判決（偵查案號：臺灣苗栗地
      方法院檢察署99年度偵字第1402號）判處拘役20日，如易
      科罰金，以新臺幣1 千元折算1 日，緩刑2 年，於99年6
      月8 日確定在案；乃於緩刑期內即99年10月12日更犯違背
      安全駕駛致交通危險罪（下稱後案），經本院於100 年1
      月13日以99年度交易字第271 號刑事判決判處有期徒刑5
      月，如易科罰金，以新臺幣1 千元折算1 日，於100 年2
      月10日確定等情，有上開判決書及臺灣高等法院被告前案
      紀錄表各1 份在卷足佐，是受刑人有於緩刑期內故意犯他
      罪，而在緩刑期內受6 月以下有期徒刑之宣告確定乙節，
      堪予認定。
（二）本院審酌受刑人前已因妨害自由案件而受緩刑宣告確定，
      仍不知警惕，謹言慎行，於受緩刑宣告確定後，明知酒精
      成分對人之意識能力具有不良影響，酒後駕車對一般往來
      之公眾及駕駛人自身皆具有高度危險性，卻仍漠視自己安
      危，罔顧公眾安全，於99年10月11日服用酒類後處於不能
      安全駕駛動力交通工具狀態而駕車，足徵並非一時失慮，
      更違反先前以其「經此偵審程序與科刑之教訓，當知所警
      惕，信無再犯之虞」而判決緩刑之立法目的。又被告所犯
      後案之公共危險罪與其所犯前案妨害自由罪之犯罪型態、
      原因、侵害法益及社會危害程度固不相同，惟其所犯後案
      公共危險犯行係於前案判決確定後未滿半年為之。且其於
      犯上開後案前之91年、96年間均曾因已因違背安全駕駛分
      別經本院判處罰金及拘役確定，此有臺灣高等法院被告前
      案記錄表1 份在卷足參，未料受刑人仍無法謹慎自持，漠
      視法令而一再服用酒類，違背安全駕駛致生公共危險。復
      參酌受刑人除於上開後案之公共危險案件外，另於前案緩
      刑期內即99年11月4 日再犯違背安全駕駛及妨害務公等罪
      ，業經本院於100 年3 月8 日以100 年交訴字第5 號刑事
      判決分別判處有期徒刑6 月，應執行有期徒刑刑1 年等情
      ，顯見其法治觀念薄弱，且自身反省能力不足，確未能藉
      由前開緩刑宣告以達成自我警惕之效果，足認原宣告之緩
      刑已難收其預期效果，有執行刑罰之必要。從而，本件與
      刑法第75條之1 第1 項第2 款之規定相符，聲請人之聲請
      核屬允當，應予准許，爰裁定撤銷受刑人緩刑之宣告。
五、據上論斷，應依刑事訴訟法第476 條，裁定如主文。
中    華    民    國   100    年    3     月    22    日
                 刑事第一庭  法  官   周靜妮
以上正本與原本無異。
如不服本裁定應於送達後5 日內向本院提出抗告狀。
                             書記官   巫  穎
中    華    民    國   100    年    3     月    22    日